臺灣臺北地方法院民事裁定　　　　　　　　95年度破字第21號
聲　請　人　新采國際股份有限公司
法定代理人　甲○○
相　對　人　文魁資訊股份有限公司
法定代理人　乙○○
上列當事人間破產宣告事件，本院裁定如下：
    主  文
聲請駁回。
聲請訴訟費用由聲請人負擔。
    理  由
一、本件聲請人聲請意旨略以：
  (1)其前將門牌號碼為臺北市○○○路○段50號地下3樓至地上5
    樓之房屋出租予相對人，並簽訂3份租賃契約，依約相對人
    每月應給付之租金（加計營業稅）共計為新台幣（下同）
    1,155萬元，然相對人自民國（下同）94年9月起即未給付前
    開租金，聲請人遂於94年9月5日依約終止前開租約，計相對
    人所積欠之租金及終止租約後之不當得利，至本聲請狀遞狀
    之日止已累積63,525,000元，是以，相對人停止支付前開租
    金，即可推定不能清償。
  (2)另相對人現有之資產僅有：固定資產94,997,000元、應收帳
    款約3,000萬元，合計約為124,997,000元，惟相對人尚積欠
    安泰銀行2,940萬元、台新銀行4,200萬元、第一銀行3,000
    萬元、合作金庫2,000萬元及土地銀行4,000萬元，上開債權
    金額共計為16,140萬元，加計前揭租金債權63,525,000元，
    相對人總計負債有224,925,000元，顯見相對人之資產無法
    清償所積欠之債務。爰依破產法第58條規定，聲請宣告相對
    人破產云云。
二、按債務人不能清償債務者，依本法所規定和解或破產程序，
    清理其債務；債務人停止支付者，推定其為不能清償。破產
    法第1條第1項、第2項分別定有明文。又，所謂停止支付，
    係指債務人對於債權人表示不能支付一般金錢債務意旨之行
    為而言 (最高法院76年台抗字第439號裁定意旨參照)。債務
    人雖給付遲延，惟倘有其他事實證據足以證明確有清償債務
    之能力（包含債務人之財產、信用等）時，即難認有宣告破
    產之原因。經查：
  (1)聲請人主張上開事實，固據提出租賃契約、終止租約之存證
    信函等件為證。然相對人抗辯就上開租金債權因聲請人內部
    經營權之爭，為免傷及相對人權益，遂將相關租金於合法行
    使抵銷權後，以清償提存之方式提存於臺灣臺北地方法院等
    語，此有相對人所提出之提存書5份（94年度存字第4542號
    、94年度存字第4543號、94年度存字第4544號、94年度存字
    第4836號、95年度存字第205號）附卷可參，足見相對人並
    無停止支付聲請人之租金債務情形甚明。
  (2)另聲請人所指相對人對於安泰銀行、台新銀行之債務，經查
    相對人業已清償完畢，雙方無任何債務存在，此有安泰銀行
    、台新銀行出具之清償證明書在卷可稽；至於對第一銀行、
    合作金庫、土地銀行等債務，相對人亦陸續清償中，故貸款
    餘額就第一銀行之債務截至95年5月22日止為24,320,698元
    ，就合作金庫之債務截至95年5月30日止為17,500,000元，
    就土地銀行之債務截至95年5月13日止為35,500,000元，負
    債總額為77,320,698元（見本院95年度破字第21號卷，相關
    銀行回復函），足證相對人尚有還款能力，難謂有陷於支付
    不能之情形。
  (3)至於由相對人所提出94年12月31日及95年3月31日會計師核
    閱報告書暨資產負債表及損益表以觀，相對人資產總額分別
    為506,629,000元及476,802,000元，負債總額分別為
    343,651,000元及313,662,000元，淨值皆正數，故相對人抗
    辯其資產大於負債等語，應可採信。
三、綜上所述，相對人對於聲請人之租金既已為清償提存，且仍
    陸續清償對其他債權人之借款債權，難認為有支付不能之情
    形，且據前述會計師核閱報告書暨資產負債表及損益表所示
    ，相對人之資產仍大於負債，即與宣告破產之要件不符。聲
    請人請求本院對相對人宣告破產，不應准許。
四、依破產法第5條、民事訴訟法第95條、第78條裁定如主文。
中　　華　　民　　國　　96　　年　　1 　　月　　15　　日
                  民事第五庭    法　官　陳心弘
以上正本係照原本作成
如不服本裁定應於送達後10日內向本院提出抗告狀，並繳納抗告
費新臺幣1,000元
中　　華　　民　　國　　96　　年　　1 　　月　　15　　日
                    　　　　　　書記官　許博為
